【裁判字號】    97,消債更,620
【裁判日期】    971022
【裁判案由】    更生事件
【裁判全文】
臺灣臺北地方法院民事裁定           97年度消債更字第620號
聲  請  人
即債務人    甲○○
代  理  人  胡鳳嬌律師
上列當事人聲請消費者債務清理事件，本院裁定如下：
    主  文
債務人甲○○自中華民國九十七年十月二十四日上午十二時起開
始更生程序。
命司法事務官進行本件更生程序。
    理  由
一、按法院開始更生程序之裁定，應載明其年、月、日、時，並
    即時發生效力。次按法院裁定開始更生或清算程序後，得命
    司法事務官進行更生或清算程序，必要時得選任律師、會計
    師或其他適當之自然人或法人一人為監督人或管理人，消費
    者債務清理條例第45條第1項、第16條第1項分別定有明文。
二、本件債務人主張：其前向台新國際商業銀行股份有限公司、
    國泰世華商業銀行股份有限公司、聯邦商業銀行股份有限公
    司、中華商業銀行股份有限公司、玉山商業銀行股份有限公
    司、萬泰商業銀行股份有限公司、大眾商業銀行股份有限公
    司、安泰商業銀行股份有限公司、中國信託商業銀行股份有
    限公司等多家金融機構申請信用卡、現金卡、信用貸款，致
    累積債務達新臺幣（下同）163萬2227元，有不能清償債務
    情事，經依金融主管機關協調成立之中華民國銀行公會會員
    辦理消費金融案件無擔保債務協商機制與金融機構達成分期
    還款協議，同意自民國95年6月起，分120期，每月還款1萬
    3602元，茲因其領有重大傷病卡，無法找到正常穩定的工作
    ，僅能受僱賣檳榔，每月收入僅1萬5000元至2萬元不等，扣
    除每月還款金額後，已無法維持最低基本生活，嗣因檳榔攤
    生意不好停止營業，債務人始於96年間任職於真禾企業有限
    公司及萬竹食品行，每月薪資收入合計2萬5830元，惟自97
    年1月起失業，債務人之配偶游世榮亦無收入，故無法繼續
    繳納協商金額，因而於97年2月起毀諾，且其無擔保或無優
    先權之債務總額未逾1200萬元，復未經法院裁定開始清算程
    序或宣告破產，自得聲請更生等語。
三、經查，債務人所主張之上開事實，業據其提出財產及收入狀
    況說明書、債權人清冊、財政部臺灣省北區國稅局95、96年
    度綜合所得稅各類所得資料清單、財產歸屬資料清單（含債
    務人及其配偶）、在職證明書、財團法人金融聯合徵信中心
    當事人綜合信用報告（債務清理條例前置協商專用債權人清
    冊）、協議書、無擔保債務還款計劃、重大傷病免自行部分
    負擔證明卡、薪資給付證明等件為證，核閱屬實，此外，復
    查無債務人有消費者債務清理條例第6條第3項、第8條或第
    46條各款所定駁回更生聲請之事由存在，則債務人聲請更生
    ，應屬有據，並依上開規定命司法事務官進行本件更生程序
    ，爰裁定如主文。
中    華    民    國    97    年    10    月    22    日
                  民事第二庭    法  官  鍾素鳳
上為正本係照原本作成。
本件不得抗告。
中    華    民    國    97    年    10    月    22    日
                                書記官  林玗倩


司法院資訊處製作；財團法人民間司法改革基金會備份。
